臺灣桃園地方法院刑事判決
110年度訴字第529號
公  訴  人  臺灣桃園地方檢察署檢察官 
被      告  鄧峻昇


選任辯護人  林哲倫律師(法扶律師)
上列被告因違反毒品危害防制條例案件，經檢察官提起公訴（10
9年度偵字第31845號），本院判決如下：
    主  文
鄧峻昇共同販賣第三級毒品，處有期徒刑參年柒月。未扣案之犯
罪所得新臺幣陸佰元沒收，並於一部或全部不能執行沒收時，追
徵其價額。
    事  實
一、鄧峻昇及真實姓名年籍不詳之人（為求記載精簡，下稱某甲
    ），均明知4-甲基甲基卡西酮為毒品危害防制條例第2條第2
    項第3款所列管之第三級毒品，不得販賣，竟基於販賣第三
    級毒品之犯意聯絡，先於民國109年7月23日前某日，推由某
    甲以搭載門號0000000000號SIM卡之不詳廠牌手機（下稱前
    揭手機），傳送暗示販賣含前揭毒品成分咖啡包（下稱前揭
    毒品咖啡包）之廣告簡訊予不特定人；而陳彥豪及徐世憲接
    獲上開訊息，遂於109年7月23日中午12時55分許，由陳彥豪
    致電至前揭手機，向某甲表示欲購買前揭毒品咖啡包等語，
    某甲隨即轉知鄧峻昇約定交易之時、地等事宜，以使鄧峻昇
    得持前揭毒品咖啡包到場交易；隨後，鄧峻昇依約於同日下
    午1時23分許，駕駛車牌號碼000-0000號自用小客車至桃園
    市○○區○○路0段00號「歐堡汽車旅館」211室門口，指引徐世
    憲進入上開車輛後，以每包新臺幣（下同）600元，4包1組
    之優惠價格1,800元，將毒品咖啡包4包販賣與徐世憲。嗣於
    同日晚間11時15分許，因員警在上址發現陳世豪及徐世憲施
    用第三級毒品，並扣得前揭毒品咖啡包殘渣袋4只，循線查
    悉上情。
二、案經桃園市政府警察局大溪分局報告臺灣桃園地方檢察署檢
    察官偵查起訴。
    理  由
壹、程序方面
一、按被告以外之人於審判外之言詞或書面陳述，除法律有規定
    者外，不得作為證據；被告以外之人於審判外之陳述，經當
    事人於審判程序同意作為證據，法院審酌該言詞陳述或書面
    陳述作成時之情況，認為適當者，亦得為證據；當事人、代
    理人或辯護人於法院調查證據時，知有第159 條第1 項不得
    為證據之情形，而未於言詞辯論終結前聲明異議者，視為有
    前項之同意。刑事訴訟法第159 條第1 項及第159 條之5 分
    別定有明文。本判決下列所引用被告以外之人於審判外之陳
    述（含書面陳述），被告鄧峻昇及辯護人於本院準備程序中
    均已同意上開證據具有證據能力（見本院卷第93頁），而被
    告、辯護人、檢察官迄於言詞辯論終結前亦未就證據能力聲
    明異議，本院審酌上開證據資料作成時之情況，尚無違法、
    不當或顯不可信情況，認作為證據應屬適當，依刑事訴訟法
    第159 條之5 ，應認前揭供述證據均有證據能力。
二、本判決以下所引用之非供述證據，均與本件事實具有自然關
    聯性，且核屬書證、物證性質，又查無事證足認有違背法定
    程序或經偽造、變造所取得等證據排除之情事，復經本院依
    刑事訴訟法第164 條、第165 條踐行物證、書證之調查程序
    ，況檢察官、被告及辯護人對此部分之證據能力亦均不爭執
    ，是堪認均具有證據能力。
貳、實體方面
一、認定犯罪事實所憑之證據及理由：
  ㈠上開事實，業據被告於警詢、偵查、本院準備程序及審理中
    均坦承犯行（109偵31845卷第79-82、317-319頁，本院卷第
    92、140頁），復有證人陳彥豪偵查中之證述（109偵31845
    卷第343-344頁）、證人徐世憲偵查中之證述（109偵31845
    卷第311-313頁）可佐，且有本案汽車旅館監視器影像截圖
    及證人陳彥豪手機通訊紀錄截圖（109偵31845卷第141-147
    頁）、桃園市政府警察局大溪分局109年7月23日搜索扣押筆
    錄、扣押物品目錄表、扣押物品收據（109偵31845卷第161-
    171頁）、陳彥豪之桃園市政府警察局大溪分局真實姓名與
    尿液、毒品編號對照表（109偵31845卷第179頁）、徐世憲
    之桃園市政府警察局大溪分局真實姓名與尿液、毒品編號對
    照表（109偵31845卷第193頁）、台灣檢驗科技股份有限公
    司濫用藥物實驗室109年8月12日UL/2020/00000000號濫用藥
    物檢驗報告（109偵31845卷第189頁）、台灣檢驗科技股份
    有限公司濫用藥物實驗室109年9月16日UL/2020/00000000號
    濫用藥物檢驗報告（109偵31845卷第191頁）在卷可稽，足
    認被告此部分自白與事實相符，應可採信。
  ㈡按販賣毒品之所謂販賣行為，須行為人主觀上有營利意圖，
    且客觀上有販賣毒品行為，即足構成，至於實際上是否已經
    獲利，則非所問；必也始終無營利之意思，而以原價或低於
    原價有償讓與他人，方難謂為販賣行為，而僅得以轉讓罪論
    處（最高法院93年度台上字第1651號判決參照）。又販賣毒
    品係政府嚴予查緝之違法行為，且可任意分裝或增減其分量
    ，各次買賣之價格，當亦各有差異，隨供需雙方之資力、關
    係之深淺、需求之數量、貨源之充裕與否、販賣者對於資金
    之需求如何即殷切與否，以及政府查緝之態度，進而為各種
    不同之風險評估，而為機動性之調整，因之販賣之利得，除
    經坦承犯行，或帳冊價量均記載明確外，委難察得實情，是
    縱未確切查得販賣賺取之實際差價，但除別有事證，足認係
    按同一價格轉讓，確未牟利之情形外，尚難執此認非法販賣
    之事證有所不足。況且，販賣者從各種「價差」或「量差」
    或係「純度」謀取利潤方式，或有差異，然其所圖利益之非
    法販賣行為目的，則屬相同，並無二致；衡諸毒品取得不易
    ，量微價高，依一般社會通念以觀，凡為販賣之不法勾當者
    ，倘非以牟利為其主要誘因及目的，應無甘冒被查緝法辦重
    刑之危險，平白無端義務為該買賣之工作，是其販入之價格
    必較售出之價格低廉，而有從中賺取買賣差價牟利之意圖及
    事實，應屬符合論理法則，且不違背社會通常經驗之合理判
    斷。經查，本案如犯罪事實所示之毒品交易過程，有前揭供
    述及非供述證據可稽，且被告之共犯尚有向不特定人發送暗
    示販賣毒品簡訊行為，而欲使不特定人向其探詢毒品交易事
    宜，是被告就本案犯行主觀上應有營利之意圖甚明。
  ㈢綜上，本案事證明確，被告犯行堪以認定，應依法論科。
二、論罪科刑：
  ㈠核被告所為，係犯毒品危害防制條例第4 條第3 項之販賣第
    三級毒品罪。被告意圖販賣第三級毒品而持有第三級毒品之
    行為，因無積極證據足認被告所持有之第三級毒品業已達應
    受刑罰之數量，難認被告持有第三級毒品之行為係違反刑事
    處罰規定，自無受販賣第三級毒品犯行吸收與否之問題，附
    此說明。
  ㈡被告與某甲就本案有犯意聯絡與行為分擔，為共同正犯。  
  ㈢刑之減輕：
  1.被告就本案販賣第三級毒品犯行，於偵、審均自白，應依毒
    品危害防制條例第17條第2 項規定減輕其刑。
  2.本案無毒品危害防制條例第17條第1 項適用之說明：
    被告及辯護人固主張：本案有因被告供述查獲掌機李冠毅等
    語（本院卷第74、142、146頁）。惟查，李冠毅涉嫌與被告
    共犯本案販賣第三級毒品犯行乙事，業經檢察官就被告李冠
    毅為不起訴處分，有臺灣桃園地方檢察署109年度偵字第318
    45號不起訴處分書在卷可稽（109偵31845卷第395-398頁）
    ，難認本案確有因被告供述查獲李冠毅之情況，礙難依毒品
    危害防制條例第17條第1 項規定減輕被告之刑。
  3.又被告明知毒品對人體之危害，且販賣毒品為政府嚴加查緝
     之重大犯罪，猶為本案販賣第三級毒品犯行，以牟取不法
    利益，犯罪情節及所生危害均非輕，難認另有特殊原因或堅
    強事由足以引起一般同情而顯然可憫，且被告適用前揭減刑
    規定後，刑度已有所降低，自無情輕法重之情況，無從依刑
    法第59條規定酌減其刑，附此說明。
  ㈣爰以行為人之責任為基礎，審酌被告明知毒品對人身心危害
    甚鉅，嚴重影響社會治安，政府嚴加查禁、力求禁絕毒品，
    竟仍為獲取不法利益為本案犯行，應予非難；衡酌被告犯後
    始終坦承犯行之犯後態度，及被告之犯罪動機、目的、手段
    、共犯之分工角色、所販賣毒品之數量、價額、所獲取之利
    益、素行，自述之教育程度、職業（本院卷第141頁）等一
    切情狀，量處如主文所示之刑。
三、沒收：
  ㈠被告因本案犯行，可分得販賣毒品所得中之600元，業經被告
    說明綦詳（本院卷第140-141頁），卷內亦無其他資料足認
    被告獲有高於前揭金額之犯罪所得，爰以前揭金額認定被告
    本案犯罪所得，並予諭知沒收，及於一部或全部不能執行沒
    收時（本件無不宜執行沒收之情形），追徵其價額。
  ㈡按犯毒品危害防制條例第4條至第9條、第12條、第13條或第1
    4條第1項、第2項之罪者，其供犯罪所用之物，不問屬於犯
    罪行為人與否，均沒收之，毒品危害防制條例第19條第1項
    定有明文。且按共同正犯間關於犯罪工具物須屬被告所有，
    或被告有事實上之處分權者，始得在該被告罪刑項下併予諭
    知沒收。至於非所有權人，又無共同處分權之共同正犯，自
    無庸在其罪刑項下諭知沒收或連帶沒收及追徵（最高法院10
    8年台上字第1001號、第3573號判決參照）。經查，某甲所
    持用發送販毒簡訊之前揭手機1支，無積極證據足認被告就
    前揭手機有事實上處分權，自無由於被告罪刑項下宣告沒收
    。
  ㈢又扣案之毒品咖啡包殘渣袋4只，起訴書記載業經檢察官以處
    分命令廢棄，就此無再行宣告沒收之必要，附此說明。
據上論斷，應依刑事訴訟法第299 條第1 項前段，毒品危害防制
條例第4 條第3 項、第17條第2 項，刑法第11條、第28條、第38
條之1 第1 項前段、第3 項，判決如主文。
本案經檢察官林秉賢提起公訴，檢察官林欣怡到庭執行職務。
中　　華　　民　　國　　111 　年　　2 　　月　　23　　日
                  刑事第四庭  審判長法  官  黃柏嘉
                                    法  官  涂偉俊
                                    法  官  張家豪 
以上正本證明與原本無異。
如不服本判決應於收受判決後20日內向本院提出上訴書狀，並應
敘述具體理由。其未敘述上訴理由者，應於上訴期間屆滿後20日
內向本院補提理由書(均須按他造當事人之人數附繕本)「切勿逕
送上級法院」。 
                                    書記官  蔡宗豪
中　　華　　民　　國　　111 　年　　2 　　月　　24　　日
毒品危害防制條例第4條
製造、運輸、販賣第一級毒品者，處死刑或無期徒刑；處無期徒
刑者，得併科新臺幣三千萬元以下罰金。
製造、運輸、販賣第二級毒品者，處無期徒刑或十年以上有期徒
刑，得併科新臺幣一千五百萬元以下罰金。
製造、運輸、販賣第三級毒品者，處七年以上有期徒刑，得併科
新臺幣一千萬元以下罰金。
製造、運輸、販賣第四級毒品者，處五年以上十二年以下有期徒
刑，得併科新臺幣五百萬元以下罰金。
製造、運輸、販賣專供製造或施用毒品之器具者，處一年以上七
年以下有期徒刑，得併科新臺幣一百五十萬元以下罰金。
前五項之未遂犯罰之。